臺灣臺北地方法院刑事判決　　　　　　100年度簡上字第374號
上　訴　人　臺灣臺北地方法院檢察署檢察官
被　　　告　鄭聖勳
上列上訴人因被告傷害案件，不服本院中華民國100年9月30日10
0年度簡字第3530號第一審簡易判決（聲請簡易判決處刑案號：1
00年度偵字第14203號），提起上訴，本院管轄之第二審合議庭
判決如下：
    主  文
上訴駁回。
    理  由
一、本案經本院審理結果，認為原審以被告鄭聖勳犯刑法第277
    條第1項之傷害罪，依刑事訴訟法第449條第1項前段、第3項
    ，刑法第277條第1項、第41條第1項，刑法施行法第1條之1
    ，判處有期徒刑3月，並諭知易科罰金之折算標準，認事用
    法及量刑均無不當。除更正及補充(1)被告係於偵查及本院審
    理時就所為傷害犯行坦承不諱，原審贅載被告於「警詢」中
    坦承；(2)被告毆打告訴人林栩鋐所用之木棒雖為被告所有，
    惟未扣案，且被告供稱已丟棄而不存在，故不予宣告沒收外
    ，其餘均引用第一審判決書記載之事實、證據及理由（如附
    件）。
二、檢察官上訴意旨略以：被告於偵查中並未據實以告，品行惡
    劣，有毒品前科，事後不知悔改，尚未賠償告訴人，是原審
    量刑顯未考量上情，難認妥適等語。
三、按量刑之輕重，係事實審法院得依職權自由裁量之事項，茍
    已斟酌刑法第57條各款所列情狀而未逾越法定刑度，則不得
    遽指為違法；又刑罰之量定屬法院自由裁量之職權行使，但
    仍應審酌刑法第57條所列各款事由及一切情狀，為酌量輕重
    之標準，並非漫無限制，在同一犯罪事實與情節，如別無其
    他加重或減輕之原因，下級法院量定之刑，亦無過重或失輕
    之不當情形，則上級法院對於下級法院之職權行使，原則上
    應予尊重（最高法院72年台上字第6696號判例意旨參照）。
    查本件被告係犯刑法第277條第1項之傷害罪，其於偵查中確
    已供稱：「我去找我女朋友楊宛儒，因當時門沒鎖，我就進
    去了。我看見告訴人跟我女朋友在睡覺，我就先拿一根我帶
    上去的木棒毆打告訴人，我打了他頭部，告訴人也反擊了，
    當時我臉部也有受傷，但我沒有去驗傷。」等情，是原審審
    酌被告因見女友楊宛儒與告訴人交往，即情緒激動，動手傷
    害告訴人，行為實屬不該，惟念及被告於案發後坦承犯行，
    態度尚可等節，並考量告訴人因此所受傷勢之程度，及被告
    之智識程度、品行等一切情狀，量處如上述刑度，並諭知易
    科罰金之折算標準。本院認為原審就刑罰裁量職權之行使，
    業已考量上訴人所述之情狀，且未逾越法律所規定之範圍，
    亦無濫用權限之情形，自不得認其量刑有何不當，是上訴人
    仍執前詞提起上訴，難認有理由，應予以駁回。
據上論斷，應依刑事訴訟法第455條之1第1項、第3項、第368 條
、第373條，判決如主文。
本案經檢察官林淑玲到庭執行職務
中    華    民    國  100    年    11    月    18    日
                    刑事第五庭審判長法  官  廖紋妤
                                    法  官  曾正龍
                                    法  官  李小芬
以上正本證明與原本無異。
不得上訴。
                                    書記官  莊文茹
中    華    民    國   100    年    11    月    18    日